tr: Ev ve Bahçe: Banyo Aksesuarları; İş ve Ev Güvenliği; Dekor; Acil Durum Hazırlığı; Şömine ve Odun Sobası Aksesuarları; Şömineler; Sel, Yangın ve Gaz Emniyeti; Ev Aleti Aksesuarları; Ev Aletleri; Ev Sarf Malzemeleri; Mutfak ve Yemek; Çim ve Bahçe; Aydınlatma; Aydınlatma Aksesuarları; Yatak Çarşaf ve Nevresimleri; Güneş Şemsiyeleri ve Yağmur Şemsiyeleri; Bitkiler; Havuz ve Spa; Tütün İçme Aksesuarları; Şemsiye Kılıf ve Kutuları; Odun Sobaları
bg-BG: Дом и градина: Аксесоари за баня; Сигурност за дома и офиса; Декорация; Готовност при извънредни ситуации; Аксесоари за камини и печки на дърва; Камини; Безопасност при наводнение, пожар и обгазяване; Аксесоари за домакински уреди; Домакински уреди; Битови консумативи; Кухня и трапезария; Морава и градина; Осветление; Аксесоари за осветление; Домашен текстил и спално бельо; Чадъри за слънце и чадъри за дъжд; Растения; Басейн и спа; Аксесоари за пушене; Калъфи и кутийки за чадъри; Печки на дърва
pt-PT: Casa e jardim: Acessórios de casa de banho; Segurança na empresa e em casa; Decoração; Preparação de emergência; Acessórios para lareiras e salamandras; Lareiras; Segurança em inundações, incêndios e fugas de gás; Acessórios de eletrodomésticos; Eletrodomésticos; Artigos para o lar; Cozinha e refeições; Relva e jardim; Iluminação; Acessórios de iluminação; Atoalhados e roupa de cama; Guarda-sóis e guarda-chuvas; Plantas; Piscina e spa; Acessórios para fumadores; Resguardos e estojos para guarda-chuvas; Fogões a lenha
pl: Dom i ogród: Akcesoria łazienkowe; Bezpieczeństwo domu i biura; Ozdoby; Przygotowanie na sytuacje kryzysowe; Akcesoria do kominków i pieców opalanych węglem; Kominki; Bezpieczeństwo powodziowe, ogniowe i gazowe; Akcesoria do sprzętu AGD; Sprzęt AGD; Artykuły gospodarstwa domowego; Kuchnia i jadalnia; Trawnik i ogród; Oświetlenie; Akcesoria oświetleniowe; Bielizna stołowa i pościelowa; Parasole; Rośliny; Baseny i spa; Akcesoria dla palaczy; Kotwy i pokrowce do parasoli; Piece opalane drewnem
vi: Nhà và vườn: Phụ kiện nhà tắm; An ninh doanh nghiệp và nhà ở; Trang trí; Sẵn sàng cho trường hợp khẩn cấp; Phụ kiện cho bếp và lò sưởi; Lò sưởi; Thiết bị an toàn khi lũ lụt, hỏa hoạn hoặc rò khí; Thiết bị điện gia dụng; Thiết bị gia dụng; Sản phẩm gia dụng; Phòng bếp và phòng ăn; Bãi cỏ và vườn; Đèn chiếu sáng; Phụ kiện chiếu sáng; Vải lanh và bộ đồ giường; Dù & Ô che mưa; Cây trồng; Bể bơi và spa; Phụ kiện hút thuốc; Hộp và ống đựng ô; Bếp củi
sv: Hem och trädgård: Badrumstillbehör; Företags- och hemsäkerhet; Dekor; Beredskapsplaner; Tillbehör till öppna spisar och vedspisar; Öppna spisar; Vatten-, brand- och gassäkerhet; Tillbehör till hushållsapparater; Hushållsapparater; Hushållsutrustning; Kök och matsal; Gräsmatta och trädgård; Belysning; Lamptillbehör; Linne och sängkläder; Parasoll och paraplyer; Växter; Pool och spa; Rökrekvisita; Paraplyöverdrag och fodral; Vedeldade ugnar
ru: Дом и сад: Аксессуары для ванной комнаты и туалета; Безопасность жилой и коммерческой недвижимости; Декор; Готовность к чрезвычайным ситуациям; Аксессуары для каминов и дровяных печей; Камины; Защита от затоплений, пожаров и утечек газа; Аксессуары для бытовой техники; Бытовая техника; Хозяйственные товары; Кухня и сервировка стола; Товары для придомовых и садовых участков; Освещение; Аксессуары для осветительных приборов; Кухонный текстиль, постельные принадлежности и полотенца; Зонты от дождя и солнца; Растения; Бассейны и джакузи; Аксессуары для курения; Чехлы и футляры для зонтов; Дровяные печи
es: Casa y jardín: Accesorios para el baño; Seguridad empresarial y del hogar; Decoración; Preparación en caso de emergencias; Accesorios para hornos de leña y chimeneas; Chimeneas; Protección contra inundaciones, gases e incendios; Accesorios para electrodomésticos; Electrodomésticos; Productos del hogar; Cocina y comedor; Jardín; Iluminación; Accesorios de iluminación; Ropa de casa; Sombrillas y paraguas; Plantas; Piscina y spa; Accesorios para fumadores; Fundas y estuches para sombrillas; Estufas de leña
de: Heim & Garten: Badzubehör; Haussicherheit; Dekoration; Notfallvorsorge; Zubehör für Kamine & Holzöfen; Kamine; Feuer- & Gasschutz; Haushaltsgeräte-Zubehör; Haushaltsgeräte; Haushaltsbedarf; Küche & Esszimmer; Rasen & Garten; Beleuchtung; Beleuchtungszubehör; Bett- und Haushaltswäsche; Sonnen- & Regenschirme; Pflanzen; Pool & Spa; Rauchzubehör; Schutzhüllen für Sonnenschirme; Holzöfen
fr: Maison et jardin: Accessoires de salle de bain; Sécurité à domicile et au bureau; Décorations; Préparation aux situations d’urgence; Accessoires pour cheminées et poêles à bois; Cheminées; Sécurité gaz, incendie et inondation; Accessoires pour appareils électroménagers; Appareils électroménagers; Produits ménagers; Arts de la table et arts culinaires; Pelouses et jardins; Éclairage; Accessoires pour luminaires; Linge; Parasols et parapluies; Plantes; Piscine et spa; Accessoires pour fumeurs; Étuis à parapluie; Poêles à bois
sl-SI: Dom in vrt: Kopalniški dodatki; Varovanje poslovnih in domačih prostorov; Dekoracija; Načrtovanje za nujne primere; Dodatki za kamine in peči na drva; Kamini; Zaščita pred poplavami, požari in uhajanjem plina; Dodatki za gospodinjske aparate; Gospodinjski aparati; Gospodinjski pripomočki; Kuhinja in jedilnica; Travnik in vrt; Razsvetljava; Dodatki za luči; Posteljno perilo in posteljnina; Senčniki in dežniki; Rastline; Bazeni in kopališča; Dodatki za kajenje; Ovitki in etuiji za dežnike; Peči na drva
lt-LT: Namai ir sodas: Vonios kambario aksesuarai; Verslo ir namų apsauga; Dekoras; Pasirengimas ekstremalioms situacijoms; Židinių ir krosnelių priedai; Židiniai; Potvynių, gaisro ir dujų sauga; Buitinės technikos priedai; Buitinė technika; Namų apyvokos reikmenys; Virtuvė ir valgomasis; Veja ir sodas; Apšvietimas; Apšvietimo priedai; Patalynė ir baltiniai; Skėčiai nuo saulės ir nuo lietaus; Augalai; Baseinai ir SPA; Rūkymo priedai; Skėčių movos ir dėklai; Malkomis kūrenamos krosnelės
pt-BR: Casa e jardim: Acessórios para banheiro; Segurança domiciliar e comercial; Decoração; Preparação para emergências; Acessórios para lareira e fogão à lenha; Lareiras; Segurança contra incêndio, enchentes e gás; Acessórios para eletrodomésticos; Eletrodomésticos; Suprimentos domésticos; Produtos de cozinha e aparelhos de jantar; Gramado e jardim; Iluminação; Acessórios para iluminação; Lençóis e roupas de cama; Sombrinhas e guarda-chuvas; Plantas; Piscina e spa; Acessórios para fumantes; Capas e estojos para guarda-chuvas; Fogões à lenha
en: Home & Garden: Bathroom Accessories; Business & Home Security; Decor; Emergency Preparedness; Fireplace & Wood Stove Accessories; Fireplaces; Flood, Fire & Gas Safety; Household Appliance Accessories; Household Appliances; Household Supplies; Kitchen & Dining; Lawn & Garden; Lighting; Lighting Accessories; Linens & Bedding; Parasols & Rain Umbrellas; Plants; Pool & Spa; Smoking Accessories; Umbrella Sleeves & Cases; Wood Stoves
da: Hjem og have: Badeværelse – tilbehør; Sikkerhed i hjemmet; Indretning; Sikkerhedsforanstaltninger; Pejs og brændeovn – tilbehør; Ildsteder; Oversvømmelses-, ild- og gassikkerhed; Husholdningsapparater – tilbehør; Husholdningsapparater; Husholdningsartikler; Køkken og spisestue; Græsplæne og have; Belysning; Belysning – tilbehør; Linned og sengetøj; Solparaplyer og paraplyer; Planter; Pool og spa; Rygning – tilbehør; Paraplyhylstre og -etuier; Brændeovne
fi: Koti ja puutarha: Kylpyhuoneen lisätarvikkeet; Yritysten ja kodin turvallisuus; Koristeet; Hätätilanteisiin varautuminen; Takka- ja puu-uunitarvikkeet; Takat; Tulva-, tulipalo ja kaasuturvallisuus; Kodinkoneiden lisätarvikkeet; Kodinkoneet; Kotitaloustarvikkeet; Keittiö ja ruokailu; Piha ja puutarha; Valaistus; Valaisintarvikkeet; Liina- ja vuodevaatteet; Aurinkovarjot ja sateenvarjot; Kasvit; Uima-allas ja spa; Tupakointitarvikkeet; Sateenvarjopussit ja -kotelot; Puu-uunit
nl: Huis en tuin: Badkameraccessoires; Bedrijfs- en woonhuisbeveiliging; Decoratie; Voorbereiding op noodgevallen; Accessoires voor haarden en houtkachels; Haarden; Bescherming tegen brand, gas en water; Accessoires voor huishoudelijke apparaten; Huishoudelijke apparaten; Huishoudelijke benodigdheden; Keuken en eetkamer; Tuin en gazon; Verlichting; Verlichtingsaccessoires; Linnengoed; Parasols en paraplu's; Planten; Zwembaden en spa's; Rookaccessoires; Parapluhoezen en -houders; Houtkachels
cs: Dům a zahrada: Koupelnové doplňky; Zabezpečení firem a domácností; Bytové doplňky a dekorace; Připravenost na mimořádné události; Krby a kamna – příslušenství; Krby; Ochrana před vytopením, požárem a únikem plynu; Domácí spotřebiče – příslušenství; Domácí spotřebiče; Potřeby pro domácnosti; Kuchyně a jídelny; Trávníky a zahrady; Osvětlení; Osvětlení – příslušenství; Prádlo; Slunečníky a deštníky; Rostliny; Bazény a lázně; Potřeby pro kuřáky; Pouzdra a obaly na deštníky; Kamna na dřevo
el: Σπίτι & κήπος: Αξεσουάρ μπάνιου; Ασφάλεια επιχειρήσεων & σπιτιού; Διακόσμηση; Προετοιμασία για καταστάσεις έκτακτης ανάγκης; Αξεσουάρ τζακιού & ξυλόσομπας; Τζάκια; Ασφάλεια πλημμυρών, πυρκαγιάς & αερίων; Αξεσουάρ οικιακών συσκευών; Οικιακές συσκευές; Είδη οικιακής χρήσης; Κουζίνα & τραπεζαρία; Γκαζόν & κήπος; Φωτισμός; Αξεσουάρ φωτισμού; Λευκά είδη & κλινοσκεπάσματα; Ομπρέλες ηλίου & βροχής; Φυτά; Πισίνα & Spa; Αξεσουάρ καπνίσματος; Καλύμματα & θήκες ομπρελών; Ξυλόσομπες
zh-TW: 居家和庭園: 浴室配件; 居家/企業保全; 裝飾用品; 緊急逃生工具; 壁爐/柴爐配件; 壁爐; 水災/消防/氣體安全; 家用電器配件; 家用電器; 居家生活用品; 廚房與餐廳; 草皮和花園; 照明; 照明配件; 床包被套; 陽傘/雨傘; 植物; 泳池與 SPA; 抽菸配件; 傘套; 燃木室
it: Casa e giardino: Accessori per il bagno; Sicurezza in casa e sul lavoro; Arredo; Preparazione alle emergenze; Accessori caminetti e stufe a legna; Caminetti; Sistemi di sicurezza per inondazioni, incendi e gas; Accessori elettrodomestici; Dispositivi elettrodomestici; Forniture domestiche; Cucina e pranzo; Prato e giardino; Illuminazione; Accessori illuminazione; Biancheria; Parasole e ombrelli; Piante; Piscine e spa; Accessori per fumare; Fodere e custodie per ombrelli; Stufe a legna
hr-HR: Dom i vrt: Dodaci za kupaonicu; Sigurnost na poslu i kod kuće; Dekoracije; Pripravnost za hitne slučajeve; Pribor za kamin i peć na drva; Kamini; Osiguravanje od poplava, požara i curenja plina; Pribor za kućanske aparate; Kućanski aparati; Potrepštine za kućanstvo; Kuhinja i blagovaonica; Travnjak i vrt; Rasvjeta; Dodaci za tračnu rasvjetu; Posteljina i krevetnina; Suncobrani i kišobrani; Biljke; Bazeni i toplice; Pribor za pušenje; Navlake i torbice za kišobrane; Peći na drva
ko: 가정/원예 용품: 욕실 부대용품; 기업/가정 보안; 실내 장식; 위급상황 대비; 벽난로/장작난로 부대용품; 벽난로; 홍수/화재/가스 안전 관리; 가전 제품 부대용품; 가전 제품; 생활용품; 주방/식탁; 잔디/정원; 조명; 조명 부대용품; 리넨 제품/침구; 양산/우산; 식물; 수영장/스파; 흡연 부대용품; 우산집/우산 케이스; 장작난로
zh-CN: 家居与园艺: 浴室配件; 保险柜/保险箱; 装饰; 应急准备; 壁炉与木炉配件; 壁炉; 防洪、消防与可燃气体安全设备; 家电配件; 家用电器; 家居用品; 厨房/餐厅; 草坪与花园; 照明设备; 照明配件; 床上用品; 雨伞/遮阳伞; 植物; 泳池/水疗; 烟具; 雨伞套/盒; 柴火炉
th: บ้านและสวน: อุปกรณ์ห้องน้ำ; ความปลอดภัยของธุรกิจและบ้าน; ของประดับตกแต่ง; การเตรียมพร้อมสำหรับกรณีฉุกเฉิน; อุปกรณ์เตาผิงและเตาไม้; เตาผิง; ความปลอดภัยจากน้ำท่วม ไฟ และก๊าซ; อุปกรณ์เครื่องใช้ในบ้าน; เครื่องใช้ภายในบ้าน; อุปกรณ์ใช้ในบ้าน; ห้องครัวและการรับประทานอาหาร; สนามและสวน; ไฟ; อุปกรณ์ให้แสงสว่าง; ผ้าปูที่นอนและของใช้บนเตียง; ร่มพกพา; ต้นไม้; สระว่ายน้ำและสปา; อุปกรณ์สำหรับการสูบบุหรี่; ปลอกและที่ใส่ร่ม; เตาที่ใช้ไม้เป็นเชื้อเพลิง
ro-RO: Casă și grădină: Accesorii pentru baie; Securitatea afacerii și a locuinței; Decorațiuni; Pregătire pentru situații de urgență; Accesorii pentru șemineuri și sobe cu lemne; Șemineuri; Siguranță în caz de inundații, incendii și scurgeri de gaze; Accesorii pentru electrocasnice; Electrocasnice; Produse de uz casnic; Bucătărie și sufragerie; Gazon și grădină; Iluminat; Accesorii iluminat; Articole textile și lenjerie de pat; Umbrele de soare și umbrele de ploaie; Plante; Piscină și spa; Accesorii pentru fumat; Huse și cutii pentru umbrele; Sobe cu lemne
nb: Hjem og hage: Badetilbehør; Bedrifts- og hjemmesikkerhet; Dekor; Nødforberedelser; Tilbehør til peiser og ovner; Peiser; Flom-, brann- og gassikkerhet; Tilbehør til husholdningsapparater; Husholdningsapparater; Husholdningsartikler; Kjøkken og spiserom; Plen og hage; Lyssetting; Belysningstilbehør; Lakner og sengetøy; Parasoller og regnparaplyer; Planter; Basseng og spa; Røyketilbehør; Paraplyhylser og -vesker; Peisovner
sk-SK: Dom a záhrada: Kúpeľňové doplnky; Zabezpečenie firmy a domácnosti; Dekorácie; Pripravenosť v prípade núdzovej situácie; Príslušenstvo pre krby a kachle; Krby; Povodňová, požiarna a plynová bezpečnosť; Príslušenstvo k domácim spotrebičom; Domáce spotrebiče; Potreby pre domácnosť; Kuchyňa a jedáleň; Trávnik a záhrada; Osvetlenie; Príslušenstvo pre osvetlenie; Obliečky a posteľná bielizeň; Slnečníky a dáždniky; Rastliny; Bazény a vírivky; Fajčiarske doplnky; Puzdrá a obaly na dáždniky; Kachle na drevo
ja: ホーム・ガーデン: 浴室・トイレ用品; 防犯・セキュリティ; インテリア・エクステリア; 防災用品; 暖炉・薪ストーブ関連用品; 暖炉・薪ストーブ; 防災機器（漏水・火災・ガス）; 家電関連用品; 家電; 日用品; キッチン・ダイニング; ガーデン用品・ガーデン機器; 照明; 照明部品; テーブルリネン・寝具; 傘・日傘; 植物; プール・スパ; 喫煙具; 傘入れ・傘ケース; 薪ストーブ
hu: Otthon és kert: Fürdőszoba-kiegészítők; Üzleti és otthoni biztonság; Dekoráció; Vészhelyzeti felkészültség; Kandalló- és tűzhely-kiegészítők; Kandallók; Árvíz-, tűz- és gázbiztonság; Háztartásigép-kiegészítők; Háztartási gépek; Háztartási kellékek; Konyha és étkező; Gyep és kert; Világítás; Világítási kiegészítők; Textíliák és ágyneműk; Napernyők és esőernyők; Növények; Medence és fürdő; Dohányzási kiegészítők; Esernyőhüvelyek és -tokok; Fakályhák